臺灣基隆地方法院民事裁定  
111年度補字第321號
原      告  基隆市政府

法定代理人  林右昌  
訴訟代理人  黃丁風律師
複  代理人  黃雅羚律師
上列當事人間返還工程款等事件，本院裁定如下：
    主  文
原告應於本裁定送達後五日內，補繳第一審裁判費新臺幣貳拾萬
壹仟玖佰玖拾貳元，如逾期未為補正，即駁回其訴。
    理  由
一、按提起民事訴訟，應依民事訴訟法規定繳納裁判費；以一訴
    主張數項標的者，其價額合併計算之，但所主張之數項標的
    互相競合或應為選擇者，其訴訟標的價額，應依其中價額最
    高者定之。以一訴附帶請求其孳息、損害賠償、違約金或費
    用者，不併算其價額，民事訴訟法第77條之13、第77條之2
    分別定有明文，此為必須具備之程式。又不真正連帶債務之
    數債務人具有同一目的，而對債權人各負全部給付之義務，
    然各債務有其不同發生之原因，債權人以一訴主張該不同發
    生原因之法律關係，而為不真正連帶之聲明，核屬上開條文
    所稱之「主張之數項標的互相競合」，其訴訟標的價額，應
    依其中價額最高者定之（最高法院104年度台抗字第72號裁
    定意旨參照）。又原告之訴，有起訴不合程式或不備其他要
    件者，法院應以裁定駁回之。但其情形可以補正者，審判長
    應定期間先命補正，此為民事訴訟法第249條第1項第6款所
    明文規定。
二、原告起訴未據繳納裁判費，據原告起訴狀訴之聲明第1項為
    ：「被告武塔營造有限公司應給付原告新臺幣（下同）3,08
    4,000元，及自起訴狀繕本送達之翌日起至清償日止，按週
    年百分之5計算之利息」；第2項為：「被告林金興、四季開
    發營造有限公司、羅健成、吳石金、李宏哲、許銘威、林毓
    棠應連帶給付原告3,084,000元，及自起訴狀繕本送達之翌
    日起至清償日止，按週年百分之5計算之利息」；第3項為：
    「前二項所命給付，任一被告已為全部或一部之給付者，其
    餘被告於其給付範圍內，免為給付之義務。」；第4項為：
    「被告武塔營造有限公司應給付原告18,504,000元，及自起
    訴狀繕本送達之翌日起至清償日止，按週年百分之5計算之
    利息」是依前揭規定，上開利息之請求，不併計入訴訟標的
    之價額。另由原告上開聲明，可知原告係主張被告間就訴之
    聲明第1項及第2項所負之給付義務為不真正連帶債務，請求
    金額均為3,084,000元，加計訴之聲明第4項請求之金額18,5
    04,000元，揆諸前揭說明，本件訴訟標的金額應核定為21,5
    88,000元，應徵第一審裁判費201,992元，爰限原告於收受
    本裁定送達後5日內補繳裁判費，逾期不繳，即駁回其訴。
三、依民事訴訟法第249條第1項但書，裁定如主文。
中　　華　　民　　國　　111 　年　　5 　　月　　12　　日
                  民事庭法  官  徐世禎
以上正本係照原本作成。
本件裁定不得抗告。
中　　華　　民　　國　　111 　年　　5 　　月　　12　　日
                        書記官  林煜庭